【裁判字號】    89,易,2947
【裁判日期】    891227
【裁判案由】    竊盜
【裁判全文】
台灣台中地方法院刑事判決                        八十九年度易字第二九四七號
    公  訴  人  台灣台中地方法院檢察署檢察官
    被      告  甲○○
右列被告因竊盜案件，經檢察官提起公訴（八十九年度偵字第一二九一○號），本院
判決如左：
    主  文
甲○○竊盜，處有期徒刑伍月。
    事  實
一、甲○○意圖為自己不法之所有，於民國（下同）八十八年四月六日，在台中市○
    區○○街一０四號「忠信水電行」內，趁蔡奇陸卸貨不注意之際，竊取蔡奇陸置
    放在桌上之皮包一個，其內有蔡奇陸向客戶收取之支票三紙。其後甲○○因積欠
    賭債，便夥同丙○○共同前往台中縣清水地政事務所前，將其中發票人吳水岸、
    付款人台灣中小企業銀行竹山分行、支票號碼ＡＳ－0000000號，面額新
    台幣（下同）二萬五千六百元，票載發票日八十八年四月三十日之支票一紙，交
    予丁○○抵債，輾轉由郭明權提示，而蔡奇陸已申報票據掛失，警方遂循線查獲
    甲○○。
二、案經台中市警察局第一分局報告臺灣臺中地方法院檢察署檢察官偵查起訴。
    理  由
一、訊據被告甲○○矢口否認右開犯行，辯稱：上開支票是伊在漁市場賣魚，是綽號
    「阿男」之乙○○向其購買魚貨拿給伊的云云。惟查，被告前開竊盜之犯罪事實
    ，業據被害人蔡奇陸指述歷歷，核與證人丁○○、丙○○證述情節相符，並有遺
    失票據申報書、掛失止付票據提示人資料查報表、票據影本附卷可稽。且核本件
    被告於警訊時，辯稱上開支票並非其所交付，而是其身分證有遺失過，或許遭人
    冒用等情，直到證人丙○○於偵查中證述前開支票係被告交付給他時，被告始改
    稱該支票是其做裝潢收得的，於本院審理中又改稱該支票是綽號「阿男」之乙○
    ○向其購買魚貨拿給他的云云，參以被告前後不一之供述，上開支票之來源應係
    非法得來甚明，綜上所述，被告所辯顯係事後卸責之詞，難以採信，其犯行堪予
    認定。
二、核被告所為，係犯刑法第三百二十條第一項之竊盜罪，爰審酌被告犯罪之動機、
    目的、手段，犯罪所生之危害、犯罪後之態度等一切情狀，量處如主文所示之刑
    。
據上論斷，應依刑事訴訟法第二百九十九條第一項前段，刑法第三百二十條第一項，
罰金罰鍰提高標準條例第一條前段，判決如主文。
中     華     民     國    八十九   年     十二      月     二十七      日
                                        法  官   柯  崑  輝
右正本證明與原本無異。
如不服本判決，應於送達後十日內向本院提出上訴狀(須附繕本)，上訴於台灣高等
法院台中分院。
        書記官
中     華     民     國    八十九   年     十二      月     二十七      日
附錄論罪科刑法條
刑法第三百二十條
意圖為自己或第三人不法之所有，而竊取他人之動產者，為竊盜罪，處五年以下有期
徒刑、拘役或五百元以下罰金。


司法院資訊處製作；財團法人民間司法改革基金會備份。
